臺灣高等法院臺南分院刑事判決　　　　94年度上訴字第1139號
　上　訴　人
　即　被　告　甲○○
　選任辯護人　蘇精哲　律師
　　　　　　　徐建光　律師
　　　　　　　王建元　律師
上列上訴人因違反槍砲彈藥刀械管制條例案件，不服臺灣臺南地
方法院94年度訴字第816號，中華民國94年9月28日第一審判決（
起訴案號：臺灣臺南地方法院檢察署94年偵字第5950號），提起
上訴，本院判決如下：
    主  文
上訴駁回。
    事  實
一、甲○○明知可發射具有殺傷力之改造槍枝，非經中央主管機
    關許可，不得為人寄藏，竟於民國（下同）91年底某日在臺
    南市○○區○○路5段191號住處，因借新台幣（以下同）五
    萬元予姓名不詳綽號「阿倫」之成年男子，而收受該男子所
    交付可發射金屬或子彈且具有殺傷力之仿BERETTA廠八四型
    半自動手槍製造之改造手槍一把（槍枝管制編號：00000000
    00號，含彈匣一個）及由玩具金屬彈殼加裝直徑約6MM之改
    造子彈12顆（該12顆子彈經送內政部警政署刑事警察局鑑定
    後，其中1顆認不具殺傷力）代為寄藏，嗣於94年5月4日下
    午13時10分許，經警持搜索票，在上址2樓甲○○臥室床頭
    櫃內查扣上開具殺傷力之改造手槍（含彈匣）1把及子彈11
    顆（經試射5顆，剩6顆），而查知上情。
二、案經高雄市政府警察局鹽埕分局報由臺灣臺南地方法院檢察
    署檢察官偵查起訴。
    理  由
一、按被告以外之人於審判外之陳述，雖不符刑事訴訟法第159
    條之1至第159條之4之規定，而經當事人於審判程序同意作
    為證據，法院審酌該言詞陳述或書面陳述作成時之情況，認
    為適當者，亦得為證據。當事人、代理人或辯護人於法院調
    查證據時，知有第159條第1項不得為證據之情形，而未於言
    詞辯論終結前聲明異議者，視為有前項之同意，刑事訴訟法
    第159條之5定有明文。經查：證人李登財於警詢之供述，業
    經檢察官、被告及辯護人於原審時，同意作為證據（詳原審
    卷第32頁），並審酌其證詞係於日間、經踐行刑事訴訟法第
    95條告知程序後而作成，本院認為適當而引為證據，合先敘
    明。
二、訊據上訴人即被告甲○○對於前揭時、地受姓名不詳之綽號
    「阿倫」的成年男子之委託，而寄藏持有上開具殺傷力之槍
    彈，並經警查獲之事實，業據被告在警訊、偵查、原審及本
    院審理時均坦白承認（詳警卷第2至3頁、偵查卷第5至6頁、
    原審卷第31至37頁、本院94年12月1日筆錄），核與證人即
    被告之同居人李登財於警訊時供述情節相符（詳警卷第4至5
    頁），並有上開扣案槍彈、臺灣臺南地方法院搜索票、高雄
    市政府警察局鹽埕分局搜索扣押筆錄、扣押物品目錄表、上
    開扣案槍彈相片2幀（詳警卷第6至12頁）可資佐證，被告之
    自白核與事實相符。
三、上開扣案槍彈，經送內政部警政署刑事警察局以性能檢驗法
    、試射法鑑定結果認：「一、送鑑改造手槍壹枝（槍枝管制
    編號0000000000），認係由仿BERETTA廠八四型半自動手槍
    製造之金屬玩具手槍，更換土造金屬槍管改造而成之改造手
    槍，機械性能良好，可擊發適用子彈，認具殺傷力。二、送
    鑑子彈壹拾貳顆，認均係由玩具金屬彈殼加裝直徑約6MM之
    鋼珠改造而成之改造子彈，採樣陸顆試射：伍顆均可擊發，
    認均具殺傷力；壹顆子彈無法擊發，認不具殺傷力。」，有
    該局94年5月19日刑鑑字第0940074104號槍彈鑑定書一份附
    卷可稽（詳偵查卷第9至11頁）。故關於扣案仿BERETTA廠八
    四型半自動手槍製造之改造手槍（含彈匣壹個，槍枝管制編
    號：0000000000）1把及6MM改造子彈11顆（含鑑驗試射之5
    顆），係具有殺傷力，而其餘查獲之無法擊發的6MM改造子
    彈1顆，不具有殺傷力，應可認定。是本案事證明確，被告
    犯行洵堪認定。
四、按槍砲彈藥刀械管制條例雖於94年1月26日修正公布施行，
    而於同年月28日生效，惟槍砲彈藥刀械管制條例第8條第4項
    及第12條第4項，係將持有與寄藏為分別之處罰規定，而寄
    藏與持有，均係將物置於自己實力支配之人，僅寄藏必先有
    他人之持有行為，而後始為之受寄代藏而已，故寄藏之受人
    委託代為保管，其保管之本身，亦屬持有，不過，此之持有
    係受寄之當然結果，雖不應另就持有予以論罪。然未經許可
    無故持有可發射子彈具有殺傷力之槍枝、子彈，其持有之繼
    續，為行為之繼續，亦即一經持有該槍彈，罪即成立，但其
    完結須繼續至持有行為終了時為止。則包括持有之寄藏該槍
    彈行為，自亦為行為之繼續，其犯罪之完結須繼續至寄藏行
    為終了時為止。此與司法院院解字第3632號解釋所稱寄藏贓
    物罪於寄藏行為完畢時其犯罪即已完成，其後之占有該贓物
    乃犯罪之狀態繼續，而非行為繼續，迥不相同（最高法院88
    年度台抗字第168號判決參照）。查被告甲○○既於91年某
    日起即為「阿倫」寄藏上開改造手槍及子彈，而保管持有行
    為繼續至94年5月4日下午13時10分許，參諸前揭說明，此部
    分自無新舊法比較之問題，而應依94年1月26日修正公布施
    行之現行法論處。
五、查被告甲○○未經許可而寄藏可發射子彈具有殺傷力之改造
    槍枝及子彈，係犯修正後槍砲彈藥刀械管制條例第8條第4項
    未經許可寄藏可發射子彈具有殺傷力之改造手槍罪及同法第
    12條第4項未經許可寄藏子彈罪。起訴檢察官認被告係犯修
    正前槍砲彈藥刀械管制條例第11條第4項及同法第12條第4項
    ，尚有未合，惟犯罪事實仍屬同一，且經公訴檢察官陳明變
    更，故毋庸變更起訴法條而予審判。又被告受「阿倫」委託
    寄藏而持有上開槍彈罪，又持有具有殺傷力之槍彈之行為，
    係寄藏之受託保管當然結果，應依寄藏具有殺傷力之槍彈罪
    論處，而被告以一寄藏行為，同時寄藏具有殺傷力之改造玩
    具手槍及子彈，係一行為觸犯數罪名，應依刑法第55條想像
    競合之規定，從一重之同條例第8條第4項未經許可寄藏可發
    射子彈具有殺傷力之改造槍枝罪論處（原審誤引槍砲彈藥刀
    械管制條例第11條第4項），又本案扣案之彈匣一個為上開
    手槍之構成部分，有上開送驗之手槍、彈匣之照片2幀附卷
    可參（詳偵查卷第11頁），並非單獨存在，故不另論同條例
    第13條第4項之未經許可寄藏持有槍彈之主要組成零件罪。
    扣案仿BERETTA廠八四型半自動手槍製造之改造手槍壹把（
    槍枝管制編號：0000000000號，含彈匣1個）及6MM改造子彈
    陸顆（扣除不具殺傷力之子彈1顆及採樣試射之子彈伍顆）
    ，均屬槍砲彈藥刀械管制條例第5條之違禁物，並依刑法第
    38條第1項第1款之規定宣告沒收。另扣案不具殺傷力之子彈
    1顆，非屬違禁品，且非被告所有，及採樣試射之伍顆子彈
    ，均不予宣告沒收。
六、原審審理結果，認被告罪證明確，適用槍砲彈藥刀械管制條
    例第8條第4項、第12條第4項、刑法第11條前段、第55條前
    段、第42條第2項、第38條第1項第1款、第2項、罰金罰鍰提
    高標準條例第2條、現行法規所定貨幣單位折算新臺幣條例
    第2條，並審酌被告寄藏上開槍彈長達三年以上，然其間並
    未持槍犯他案並造成他人傷亡，事後坦承犯行態度良好等一
    切情狀，量處有期徒刑參年貳月，併科罰金新臺幣伍萬元，
    並諭知罰金如易服勞役之折算標準，復將扣案仿BERETTA廠
    八四型半自動手槍製造之改造手槍壹把（槍枝管制編號：00
    00000000號，含彈匣1個）及6MM改造子彈陸顆宣告沒收，並
    說明不具殺傷力之子彈1顆及採樣試射之伍顆子彈，既非違
    禁物，亦非被告所有，故不予宣告沒收。本院經核原審認事
    用法俱無不合，量刑亦稱妥適，被告上訴意旨以原審量刑太
    重，並請求依刑法第59條規定減輕其刑，惟寄藏槍、彈嚴重
    危害社會治安，經核並無「顯可憫恕」之情形，尚難依刑法
    第59條規定減輕其刑，其據此指摘原判決不當，並無可取，
    為無理由，應予駁回。
七、據上論斷，應依刑事訴訟法第368條，判決如主文。
本案經檢察官林炎昇到庭執行職務。
中　　華　　民　 　國　　94　　年　　12　　月　22　　日
　　　　　　　　　刑事第五法庭  審判長法　官 楊明章
　　　　　　　　　　　　　　　　　    法　官 吳森豐
　　　　　　　 　 　　　　　　　　　　法　官 戴勝利
以上正本證明與原本無異。
如不服本判決，應於收受本判決後十日內向本院提出上訴書狀。
其未敘述上訴理由者並得於提起上訴後十日內向本院補提理由書
狀（均須按他造當事人之人數附繕本）「切勿逕送上級法院」。
　　　　　　　　　　　　　　　　　　　書記官 李珍鳳
中　　華　　民　 　國　　94　　年　　12　　月　26　　日
附錄：本案論罪科刑法條全文：
槍砲彈藥刀械管制條例第8條：
未經許可，製造、販賣或運輸鋼筆槍、瓦斯槍、麻醉槍、獵槍、
空氣槍或第4條第1項第1款所定其他可發射金屬或子彈具有殺傷
力之各式槍砲者，處無期徒刑或5年以上有期徒刑，併科新臺幣1
千萬元以下罰金。
未經許可，轉讓、出租或出借前項所列槍枝者，處5年以上有期
徒刑，併科新臺幣1千萬元以下罰金。
意圖供自己或他人犯罪之用，而犯前二項之罪者，處無期徒刑或
7年以上有期徒刑，併科新臺幣1千萬元以下罰金。
未經許可，持有、寄藏或意圖販賣而陳列第1項所列槍枝者，處3
年以上10年以下有期徒刑，併科新臺幣700萬元以下罰金。
第1項至第3項之未遂犯罰之。
槍砲彈藥刀械管制條例第12條：
未經許可，製造、販賣或運輸子彈者，處1年以上7年以下有期徒
刑，併科新台幣500萬元以下罰金。
未經許可，轉讓、出租或出借子彈者，處6月以上5年以下有期徒
刑，併科新台幣300萬元以下罰金。
意圖供自己或他人犯罪之用，而犯前二項之罪者，處3年以上10
年以下有期徒刑，併科新台幣700萬元以下罰金。
未經許可，持有、寄藏或意圖販賣而陳列子彈者，處5年以下有
期徒刑，併科新台幣300萬元以下罰金。
第1項至第3項之未遂犯罰之。
